臺灣板橋地方法院刑事判決　　　　　　　94年度訴字第1974號
公　訴　人　臺灣板橋地方法院檢察署檢察官
被　　　告　甲○○
上列被告因違反毒品危害防制條例案件，經檢察官提起公訴（94
年度核退毒偵字第1607號），本院於準備程序進行中，被告就被
訴之事實為有罪之陳述，經告知被告簡式審判程序之旨，並聽取
當事人之意見後，裁定進行簡式審判程序，判決如下：
    主  文
甲○○連續施用第一級毒品，累犯，處有期徒刑玖月。扣案之第
一級毒品海洛因貳包（合計淨重壹點肆壹公克，空包裝重零點肆
公克，純度百分之柒拾玖點陸，純質淨重壹點壹貳公克），其
毒品部分，沒收銷燬之，其包裝袋貳個暨扣案之注射針筒壹支，
沒收。
    事  實
一、甲○○前於民國89年間因施用毒品案件，經臺灣屏東地方法
    院於同年3 月28日以89年度毒聲字第789 號裁定送勒戒處所
    觀察、勒戒，認無繼續施用毒品傾向，經臺灣屏東地方法院
    檢察署檢察官於同年6 月23日以89年度毒偵緝字第188 號為
    不起訴處分確定，又於同年間復因施用毒品案件，經同院於
    同年12月8 日以89年度毒聲字第2843號裁定送勒戒處所觀察
    、勒戒，經認有繼續施用毒品傾向，經同院於90年1 月16日
    以90年度毒聲字第108 號裁定送戒治處所強制戒治，同院於
    90年5 月22日裁定停止強制戒治，而於90年6 月12日停止戒
    治處分執行出監，於91年1 月7 日執行完畢，同署檢察官並
    據以起訴，經同院於90年2 月22日以90年度訴字第48號判處
    施用第一級毒品罪有期徒刑8 月、施用第二級毒品罪有期徒
    刑6 月，定應執行有期徒刑1 年，於92年1 月28日縮短刑期
    假釋出監，於92年2 月16日縮短刑期期滿（此部分構成累犯
    ），另於93年間因違反毒品危害防制條例案件，經本院於94
    年5 月16日以94年訴字第480 號判處施用第一級毒品罪10月
    、施用第二級毒品罪有期徒刑8 月，定應執行有期徒刑1 年
    3 月，於94年6 月13日確定，現於臺灣臺北監獄臺北分監執
    行中（此部分不構成累犯）。詎其不思悛悔，於前揭強制戒
    治執行期滿後5 年內，復基於施用第一級毒品海洛因之概括
    犯意，自94年5 月17起至同年6 月10日止，在臺北縣板橋市
    ○○○路1 段113 號「青鳥旅館」第505 室及臺北縣中和市
    ○○街13巷5 之4 號5 樓（起訴書誤載為同址6 樓）其住處
    等地，將第一級毒品海洛因加入生理食鹽水，以注射針筒注
    射入手臂血管之方式，連續施用第一級毒品海洛因多次，嗣
    同年6 月10日下午3 時許，在臺北縣板橋市○○○路○ 段11
    3 號「青鳥旅館」第505 室，為警查獲，並扣得其所有第一
    級毒品海洛因2 包（合計淨重1.41公克，空包裝重0.4 公克
    ，純度79.36 ﹪，純質淨重1.12公克）及注射針筒1 支。
二、案經臺北縣政府警察局板橋分局報請臺灣板橋地方法院檢察
    署檢察官偵查起訴。
    理  由
一、程序部分：按除被告所犯為死刑、無期徒刑、最輕本刑為三
    年以上有期徒刑之罪或高等法院管轄第一審案件者外，於第
    一次審判期日前之準備程序進行中，被告先就被訴事實為有
    罪之陳述時，審判長得告知被告簡式審判程序之旨，並聽取
    當事人、代理人、辯護人及輔佐人之意見後，裁定進行簡式
    審判程序，刑事訴訟法第273 條之1 第1 項定有明文。經核
    本件被告甲○○所犯係死刑、無期徒刑、最輕本刑為三年以
    上有期徒刑以外之罪，其於準備程序中就被訴事實為有罪之
    陳述，經法官告知簡式審判程序之旨，並聽取公訴人、被告
    之意見後，本院爰依首揭規定，合議裁定由受命法官獨任進
    行簡式審判程序，合先敘明。
二、訊據被告甲○○坦承前開事實不諱，又其於為警查獲後，於
    同日下午3 時50分許經警採集之尿液檢體，經送臺灣檢驗科
    技股份有限公司以酵素免疫分析法初步檢驗，呈鴉片類陽性
    反應，復經氣相層析質譜儀確認，亦有嗎啡、可待因陽性反
    應，有該公司同年6 月18日濫用藥物尿液檢驗報告附卷可稽
    ，而其為警扣得之白粉2 包，經警方以聯勤204 廠製造之煙
    毒品檢驗A 包測試，呈嗎啡、海洛因反應，復經送請法務部
    調查局鑑定，復認均含第一級毒品海洛因成分，合計淨重1.
    41公克，空包裝重0.4 公克，純度79.36 ﹪，純質淨重1.12
    公克，有該局同年9 月22日調科壹字第060010270 號鑑定通
    知書在卷得佐。
三、按海洛因經注射或吸入人體後，約百分之80於24小時內自尿
    中排出，一般而言，尿液中能否驗出嗎啡陽性反應與其投與
    量、投與途徑、採尿時間、個人體質及檢測方法之靈敏度有
    關，國外曾有文獻報導注射6 毫克之海洛因鹽酸鹽，其代謝
    物嗎啡之平均可檢出時限約為26小時，業經行政院衛生署藥
    物食品檢驗局於81年9 月8 日以藥檢1 字第811488 5號函述
    綦詳。而目前之尿液檢體毒品反應鑑驗方法，以氣相層析質
    譜儀分析法最為精確，並可排除服用藥物導致毒品偽陽性反
    應之可能性，再參諸海洛因係嗎啡經化學合成之半人工合成
    品，其毒性倍於嗎啡，其施打或吸食後，經人體代謝作用而
    分解成毒性較低之嗎啡，而於尿液中被檢測出，故吸食或施
    打海洛因或嗎啡在尿液中均以嗎啡形態被檢測出，此為本院
    職務上已知之事實，並經行政院衛生署藥物食品檢驗局上揭
    函文敘明無誤，且觀以目前一般常見施用之第一級毒品為海
    洛因，甚少或甚至未見有施用鴉片或嗎啡，復衡諸被告且經
    扣有第一級毒品海洛因2 包及注射針筒1 支，是可徵被告施
    用之第一級毒品應為海洛因，堪為認定。茲本件被告尿液檢
    體經以該法確認，鑑出被告尿液確有嗎啡陽性反應，是可確
    信被告於採集尿液檢體前約26小時扣除為警查獲後被告不可
    能施用毒品期間內之某時，確曾有施用第一級毒品海洛因之
    行為，是其上開自白應合於事實。
四、次查，被告於89年間因施用毒品案件，經臺灣屏東地方法院
    於同年3 月28日以89年度毒聲字第789 號裁定送勒戒處所觀
    察、勒戒，認無繼續施用毒品傾向，經臺灣屏東地方法院檢
    察署檢察官於同年6 月23日以89年度毒偵緝字第188 號為不
    起訴處分確定，又於同年間復因施用毒品案件，經同院於同
    年12月8 日以89年度毒聲字第2843號裁定送勒戒處所觀察、
    勒戒，經認有繼續施用毒品傾向，經同院於90年1 月16日以
    90年度毒聲字第108 號裁定送戒治處所強制戒治，同院於90
    年5 月22日裁定停止強制戒治，而於90年6 月12日停止戒治
    處分執行出監，於91年1 月7 日執行完畢，有全國施用毒品
    案件紀錄表、全國刑案資料查註表及臺灣高等法院被告前案
    紀錄表得憑。
五、此外，本件尚有查獲現場照片、扣案物品照片、扣押物品目
    錄表、獲案毒品表、檢查紀錄表等附卷可證。綜上所見，本
    件被告施用第一級毒品海洛因犯行，事證業臻明確，洵堪認
    定，應依法論科。
六、核被告所為，係犯毒品危害防制條例第10條第1 項之施用第
    一級毒品罪。其持有之低度行為，應為其施用之高度行為所
    吸收，不另論罪。其先後多次施用毒品，時間緊接，所犯係
    罪名相同之罪，顯係出於概括犯意所為，屬連續犯，應依刑
    法第56條之規定，論以一罪，並加重其刑。其於89年間因違
    反毒品危害防制條例案件，經臺灣屏東地方法院於90年2 月
    22日以90年度訴字第48號判處施用第一級毒品罪有期徒刑8
    月、施用第二級毒品罪有期徒刑6 月，定應執行有期徒刑1
    年，於92年1 月28日縮短刑期假釋出監，甫於92年2 月16日
    縮短刑期期滿，有前揭被告前案紀錄表得佐，其於有期徒刑
    執行完畢後，5 年內再犯本件有期徒刑以上之罪，屬累犯，
    應遞加重其刑。本院審酌其尚有前述其他犯罪紀錄，有上開
    被告前案紀錄表可按，可見素行欠佳，又其於受觀察、勒戒
    及強制戒治後，猶另萌施用毒品之犯意，再犯本罪，顯見其
    戒除毒癮之意志薄弱，且未衷心悛悔，漠視法令之禁制，恣
    意濫用藥品，其行為甚為可訾，及施用毒品祗係戕害其自己
    身心，並無加害他人，兼衡其本件施用毒品時間（較本院94
    年訴字第480 號乙案施用期間短）、次數、犯罪動機、目的
    、手段、坦承犯行等一切情狀，認以量處如主文所示之刑為
    當。末查，扣案之第一級毒品海洛因2 包（合計淨重1.41公
    克，空包裝重0.4 公克，純度79.36 ﹪，純質淨重1.12公克
    ），其毒品部分，應依毒品危害防制條例第18條第1 項前段
    之規定，沒收銷燬之，其包裝袋2 個，暨扣案之注射針筒1
    支，均屬被告所有，且係供其犯本件之罪所用等事實，業經
    被告供述明確，是應依刑法第38條第1 項第2 款之規定，予
    以沒收。
據上論斷，應依刑事訴訟法第273 條之1 第1 項、第299 條第 1
項前段，毒品危害防制條例第10條第1 項、第18條第1 項前段，
刑法第11條前段、第56條、第47條、第38條第1 項第2 款，判決
如主文。
本案經檢察官魏正杰到庭執行職務。。
中　　華　　民　　國　　94　　年　　10　　月　　20　　日
                  刑事第十五庭  法　官  朱敏賢
以上正本證明與原本無異。
如不服本判決，應於判決送達後10日內，向本院提出上訴狀。
                                書記官  郭勝華
中　　華　　民　　國　　94　　年　　10　　月　　20　　日
附錄論罪科刑法條：
毒品危害防制條例第10條
施用第一級毒品者，處六月以上五年以下有期徒刑。
施用第二級毒品者，處三年以下有期徒刑。
